【裁判字號】    95,易,153
【裁判日期】    950519
【裁判案由】    違反電子遊戲場業管理條例等
【裁判全文】
臺灣新竹地方法院刑事判決               95年度易字第153號
    公  訴  人  臺灣新竹地方法院檢察署檢察官
    被      告  甲○○
上列被告因違反電子遊戲場業管理條例案件，經檢察官提起聲請
簡易判決處刑（95年度速偵字第534號），本院改依通常程序審
理，並依簡式審判程序判決
如下：
    主  文
甲○○共同違反未依電子遊戲場業管理條例規定辦理營利事業登
記，不得經營電子遊戲場業之規定，處拘役肆拾日，如易科罰金
，以佰元折算壹日。扣案之「滿貫大亨麻將台」電子遊戲機壹
台（含IC板壹片）、新臺幣佰壹拾元，均沒收。
    事  實
一、甲○○與自稱「永勝」之年籍不詳成年男子，明知未依據電
    子遊戲場業管理條例規定，向主管機關申請核發電子遊戲場
    業營利事業登記證，不得經營電子遊戲場業，竟基於犯意之
    聯絡，自民國95年2月18日起，由自稱「永勝」男子提供「
    滿貫大亨麻將台」電子遊戲機1台，設置在甲○○所經營之
    新竹縣湖口鄉○○街194號檳榔攤2樓之公眾得出入場所，由
    賭客與機台對賭，若賭客押中，可直接以現金退幣，若未押
    中，則押注金悉數存置機台內，嗣由甲○○與自稱「永勝」
    之男子五五分帳，共同以此具有射僥性之方式，與不特定人
    賭博財物。嗣於95年2月22日下午3時5分許，為警在上址查
    獲，並扣得「滿貫大亨麻將台」之電子遊戲機1台（含IC板1
    片），並在機台內起獲賭資新臺幣（下同）310元。
二、案經新竹縣警察局竹北分局報請臺灣新竹地方法院檢察署檢
    察官偵查起訴。
    理  由
甲、程序部分
一、本件起訴書原載明被告甲○○係犯刑法第266條第1項之賭博
    罪嫌、刑法第268條之意圖營利提供賭博場所罪嫌及違反電
    子遊戲場業管理條例第15條之規定而觸犯同條例第22條之罪
    嫌。嗣經公訴檢察官到庭更正為刑法第266條第1項之賭博罪
    嫌及違反電子遊戲場業管理條例第15條之規定而觸犯同條例
    第22條之罪嫌，合先敘明。
二、本件被告所犯賭博、違反電子遊戲場業管理條例規定等罪，
    係非死刑、無期徒刑、最輕本刑為3年以上有期徒刑之罪，
    被告於本院準備程序進行中，就被訴事實為有罪之陳述，經
    本院合議庭認合於刑事訴訟法第273條之1第1項之規定，裁
    定進行簡式審判程序。
乙、實體部分
一、訊據被告甲○○對於事實一所載之犯罪事實，於本院準備程
    序、審理中均坦承不諱，並有現場檢查紀錄表1份及採證照
    片3幀在卷可參，另有扣案之「滿貫大亨麻將台」之電子遊
    戲機1台（含IC板1片）及機台內賭資310元可資佐證，是認
    被告上開自白內容應與事實相符，從而，本件事證已臻明確
    ，被告賭博、違反電子遊戲場業管理條例規定等犯行，均堪
    予認定，自應依法予以論罪科刑。
二、論罪科刑
（一）核被告甲○○所為，係違反電子遊戲場業管理條例第15條
      ，而應依同條例第22條規定處罰；及刑法第266條第1項前
      段之在公眾得出入場所賭博罪。
（二）被告與自稱「永勝」之年籍不詳成年男子間，有犯意之聯
      絡及行為之分擔，為共同正犯。
（三）雖被告自95年2月18日起至95年2月22日為警查獲止，未辦
      理營利事業登記，於上址經營電子遊戲場業，係違反電子
      遊戲場業管理條例第15條規定，應依同條例第22條之規定
      論處，核其犯罪性質，應為繼續犯，僅成立一罪。
（四）被告先後多次賭博行為，時間緊接、手法雷同，所犯之罪
      名及基本犯罪構成要件均相同，顯係基於概括犯意反覆為
      之，為連續犯，應依刑法第56條之規定，論以連續賭博罪
      。
（五）被告所犯違法經營電子遊戲場業罪與連續賭博罪間，有方
      法目的之牽連關係，為牽連犯，應依刑法第55條之規定，
      從一重認其違反電子遊戲場業管理條例第15條規定，而依
      同條例第22條處斷。
（六）爰審酌被告甲○○未經登記即擅自擺設扣案之賭博性電子
      遊戲機，以經營電子遊戲場業，不僅破壞主管機關對營利
      事業單位之行政管理秩序，亦助長社會之賭博風氣，惟被
      告甲○○經營之時間尚短，所陳列機臺數量非多，獲利尚
      非甚鉅，暨被告犯罪後態度等一切情狀，量處如主文所示
      之刑，並諭知易科罰金之折算標準。
三、至扣案之「滿貫大亨麻將台」電子遊戲機1台（含IC板1片）
    及賭資310元，分別係當場賭博之器具及賭檯內之財物，不
    問屬於犯人與否，均應依刑法第266條第2項之規定，併予宣
    告沒收。
四、據上論斷，應依刑事訴訟法第452條、第273條之1第1項、第
    299條第1項前段，電子遊戲場業管理條例第15條、第22條，
    刑法第11條前段、第28條、第266條第1項前段、第2項、第
    55條、第41條第1項前段，罰金罰鍰提高標準條例第1條前段
    、第2條，判決如主文。
本案經檢察官許恭仁到庭執行職務。
中    華    民    國    95    年    5     月    19    日
                  刑事第一庭法    官  黃美文
以上正本證明與原本無異。
如不服本判決，應於判決送達後10日內向本院提出上訴狀 (應附
繕本 )，上訴於臺灣高等法院。
中    華    民    國    95    年    5     月    19    日
                            書 記 官  陳秀子
附錄本案論罪科刑所適用法條全文：
電子遊戲場業管理條例第15條：
未依本條例規定辦理營利事業登記者，不得經營電子遊戲場業。
電子遊戲場業管理條例第22條：
違反第十五條規定者，處行為人一年以下有期徒刑、拘役或科或
併科新臺幣五十萬元以上二百五十萬元以下罰金。
刑法第266條：
在公共場所或公眾得出入之場所賭博財物者，處 1 千元以下罰金
。但以供人暫時娛樂之物為賭者，不在此限。
當場賭博之器具與在賭檯或兌換籌碼處之財物，不問屬於犯人與
否，沒收之。


司法院資訊處製作；財團法人民間司法改革基金會備份。
